cs: Střih bojových kraťasů: Kompresní (přiléhavé); Vysoký střih; Hybridní střih; Prodloužený střih; Volný střih; Retro střih; Krátký střih; Úzký střih; Ostatní
da: Snit/stil på kampsportsshorts: Kompression (tætsiddende); Højt snit; Hybridsnit; Lang pasform; Løs pasform; Retrosnit; Kort snit; Smal pasform; Andet
nb: Kampshorts i stil med shorts: Kompresjon (tettsittende); Høyt snitt; Hybridsnitt; Lang passform; Løstsittende; Retrosnitt; Kort snitt; Smalt snitt; Annet
es: Tipo de corte de los shorts de combate: Compresión (ajustado); Corte alto; Corte híbrido; Corte largo; Corte holgado; Corte retro; Corte corto; Corte entallado; Otro
ko: 격투기 반바지 재단 유형: 컴프레션(스킨 타이트); 하이 컷; 하이브리드 컷; 롱 핏; 루즈 핏; 레트로 컷; 쇼트 컷; 슬림 컷; 기타
tr: Dövüş şortu kesim stili: Kompresyon (dar kesim); Yüksek kesim; Hibrit kesim; Uzun kesim; Bol kesim; Retro kesim; Kısa kesim; Dar kesim; Diğer
pt-PT: Estilo de corte de calções de combate: Compressão (ajustado); Corte subido; Corte híbrido; Corte longo; Corte largo; Corte retro; Corte curto; Corte justo; Outro
vi: Kiểu cắt quần đùi chiến đấu: Ôm sát (bó sát da); Xẻ cao; Cắt kiểu lai; Dáng dài; Dáng rộng; Cắt kiểu retro; Cắt ngắn; Dáng ôm; Khác
fi: Kamppailulajishortsit: Kompressio (ihonmyötäinen); Korkea leikkaus; Hybridileikkaus; Pitkä malli; Väljä malli; Retroleikkaus; Lyhyt leikkaus; Kapea leikkaus; Muu
ro-RO: Stil de croială pentru pantaloni scurți de luptă: Compresie (mulate); Croială înaltă; Croială hibridă; Croială lungă; Croială lejeră; Croială retro; Croială scurtă; Croială slim; Altele
zh-TW: 格鬥短褲剪裁款式: 緊身壓縮; 高衩; 混合剪裁; 長版; 寬鬆; 復古剪裁; 短版; 修身剪裁; 其他
hr-HR: Stil borbenih kratkih hlača: Kompresijske (uz kožu); Visoki izrez; Hibridni kroj; Dugi kroj; Široki kroj; Retro kroj; Kratki kroj; Uski kroj; Ostalo
pt-BR: Estilo de corte de shorts/calções de combate: Compressão (justo ao corpo); Corte alto; Corte híbrido; Corte longo; Corte largo; Corte retrô; Corte curto; Corte ajustado; Outro
ru: Тип кроя шортов для единоборств: Компрессионный (облегающий); С высоким вырезом; Гибридный крой; Удлиненный крой; Свободный крой; Ретро-крой; Укороченный крой; Зауженный крой; Другое
sv: Shorts i stridsstil: Kompression (hudnära); Högt skuren; Hybridskärning; Lång passform; Lös passform; Retroskärning; Kort skärning; Smal skärning; Övrigt
sl-SI: Kroj bojnih kratkih hlač: Kompresijski (oprijeti); Visoki izrez; Hibridni kroj; Dolgi kroj; Ohlapni kroj; Retro kroj; Kratki kroj; Ozek kroj; Drugo
hu: Katonai rövidnadrág fazon: Kompressziós (bőrhöz simuló); Magasan szabott; Hibrid szabású; Hosszú fazonú; Bő fazonú; Retro szabású; Rövid szabású; Karcsúsított szabású; Egyéb
pl: Krój spodenek do sportów walki: Kompresyjny (obcisły); Wysokie wycięcie; Krój hybrydowy; Długi krój; Luźny krój; Krój retro; Krótki krój; Dopasowany krój; Inny
el: Στυλ κοπής στρατιωτικού σορτς: Συμπίεσης (εφαρμοστό); Ψηλό κόψιμο; Υβριδικό κόψιμο; Μακριά εφαρμογή; Χαλαρή εφαρμογή; Ρετρό κόψιμο; Κοντό κόψιμο; Στενή γραμμή; Άλλο
ja: コンバットショーツカットスタイル: コンプレッション (スキンタイト); ハイカット; ハイブリッドカット; ロングフィット; ルーズフィット; レトロカット; ショートカット; スリムカット; その他
th: รูปแบบการตัดเย็บกางเกงขาสั้นสำหรับกีฬาต่อสู้: รัดกล้ามเนื้อ (แนบเนื้อ); เว้าสูง; ไฮบริด; ทรงยาว; ทรงหลวม; เรโทร; ทรงสั้น; ทรงสลิม; อื่นๆ
sk-SK: Štýl strihu šortiek Combat: Kompresné (priliehavé); Vykrojené; Hybridný strih; Predĺžený strih; Voľný strih; Retro strih; Krátky strih; Úzky strih; Iné
bg-BG: Стил на кройката на шорти за бойни спортове: Компресионни (плътно прилепнали); Висока талия/изрязани; Хибридна кройка; Дълга кройка; Свободна кройка; Ретро кройка; Къса кройка; Вталена кройка; Друго
zh-CN: 运动短裤版型: 紧身（贴身）; 高叉剪裁; 混合剪裁; 长款; 宽松版型; 复古剪裁; 短款; 修身剪裁; 其他
nl: Combatshorts snitstijl: Compressie (nauwsluitend); Hoog uitgesneden; Hybride model; Lang model; Ruimvallend model; Retromodel; Kort model; Slank model; Overige
en: Combat shorts cut style: Compression (skin tight); High cut; Hybrid cut; Long fit; Loose fit; Retro cut; Short cut; Slim cut; Other
fr: Coupe des shorts de combat: Compression (moulant); Coupe haute; Coupe hybride; Coupe longue; Coupe ample; Coupe rétro; Coupe courte; Coupe ajustée; Autre
it: pantaloncini da combattimento stile taglio: A compressione (aderente); Taglio alto; Taglio ibrido; Taglio lungo; Taglio morbido; Taglio retrò; Taglio corto; Taglio aderente; Altro
de: Schnittstil von Kampfshorts: Kompression (hauteng); High-Cut; Hybrid-Cut; Lang; Locker geschnitten; Retro-Cut; Kurz; Schmal geschnitten; Sonstige
lt-LT: Kovinio sporto šortų kirpimo stilius: Kompresinio (aptempto) kirpimo; Gilaus iškirpimo; Hibridinio kirpimo; Pailginti; Laisvo kirpimo; Retro kirpimo; Sutrumpinti; Prie kūno priglundančio kirpimo; Kita